臺灣臺北地方法院刑事判決　　　　　　　 86年度訴字第151號
公　訴　人　台灣台北地方法院檢察署檢察官
被　　　告　丙○○
　　　　　　　　　　國民
上列被告因贓物等案件，經檢察官提起公訴（85年度偵字第
14508、16114、16230號），甲○判決如下：
    主  文
丙○○無罪。
    理  由
一、本件公訴意旨略以：被告丙○○明知同案被告乙○○（另行
    審結）所交付如附表所示之物，係屬來源不明無正當權源之
    贓物，竟基於寄藏贓物之犯意受託寄存，將該等物品寄藏於
    其桃園縣平鎮市○○街232號住處，嗣經警循線查獲，因認
    被告涉犯刑法第349條第2項寄藏贓物罪等語。
二、按刑事案件由犯罪地或被告之住所、居所或所在地之法院管
    轄；數人共犯一罪或犯數罪者，為相牽連之案件；而數同級
    法院管轄之案件相牽連者，得合併由其中一法院管轄，刑事
    訴訟法第5條第1項、第6條第1項、第7條定有明文。經查本
    件公訴人認為被告丙○○與同案被告乙○○、己○○、庚○○等共26人組成竊盜、銷贓集團，而被告己○○、庚○○於
    起訴當時，居住地分別為台北縣烏來鄉福山村2鄰24號、台
    北縣烏來鄉忠治村1鄰1號，從而甲○自對被告丙○○有管轄
    權，合先敘明。
三、按犯罪事實應依證據認定之，無證據不得認定其犯罪事實，
    又不能證明被告犯罪者，應諭知無罪之判決，刑事訴訟法第
    154條第2項、第301條第1項定有明文。又共同被告不利於己
    之陳述，固得採為其他共同被告犯罪之證據，惟此項不利之
    陳述，須無瑕疵可指，而就其他方面調查，又與事實相符，
    始得採為其他共同被告犯罪事實之認定（最高法院46年台上
    字第419號判例意旨參照）。而所謂認定犯罪事實之證據，
    係指足以認定被告確有犯罪行為之積極證據而言，該項證據
    自須適合於被告犯罪事實之認定，始得採為斷罪資料。又犯
    罪事實所憑之證據，雖不以直接證據為限，間接證據亦包括
    在內；然而無論直接或間接證據，其為訴訟上之證明，須於
    通常一般之人均不致有所懷疑，而得確信其為真實之程度者
    ，始得據為有罪之認定，倘其證明尚未達到此一程度，而有
    合理之懷疑存在時，即無從為有罪之認定（最高法院76年度
    台上字第4986號判例意旨參照）。
四、訊據被告丙○○堅決否認有何寄藏贓物犯行，辯稱：雖然桃
    園縣平鎮市○○街232號是伊住所，但伊沒有提供地方讓他
    們寄藏贓物；伊都不認識他們，只認識乙○○，且案發之前
    伊在85年7月5日已經因案被逮捕等語。
五、經查公訴意旨認為被告涉犯寄藏贓物罪，係因同案被告丁○○供稱是乙○○叫丁○○去丙○○住處搬運附表所示之物（
    偵查卷編號41第11頁反面、甲○卷編號105第273頁反面）。
    惟查本件係因85年7月20日下午8時30分，經警搜索桃園縣平
    鎮市○○路○段149號而查獲丁○○及附表所示之物，復經丁○○於警訊時供稱：附表所示之物，係乙○○叫丁○○去桃
    園縣平鎮市○○街232號被告丙○○住處搬運到新光路上址
    等語（偵查卷編號43第20頁反面），始查獲上情。次查丙○○住處於85年6月29日下午11時50分，曾經警搜索而查獲同
    案被告丁○○（冒名嚴文龍）及戊○○，但當時丙○○不在
    場，而據丁○○當時於警訊時供稱，係因乙○○與丙○○熟
    識，而乙○○為丁○○之老闆，丙○○遂打電話至乙○○住
    處，要丁○○到丙○○住處察看家中出入狀況（偵查卷編號
    41第11頁反面-20頁），從而據此足證丙○○住處出入複雜
    ，則附表所示之物，是否為丙○○所寄藏，已有可疑。再查
    被告丙○○自案發時起均未到案接受警訊或偵訊，僅於甲○
    審理時到庭否認犯罪，而同案被告丁○○之指述，僅足以證
    明被告丁○○曾經到丙○○住處搬運贓物，但尚不足以證明
    丙○○有寄藏贓物之犯行。此外公訴意旨雖認為被告丙○○
    與乙○○等共26人組成竊盜、銷贓集團，惟查公訴意旨並未
    敘明被告丙○○與該等共同被告有何犯意連絡與行為分擔，
    復查無其他證據足以證明被告丙○○有何共犯竊盜、贓物犯
    行，則揆諸前開說明，應認為不能證明被告犯罪，依法應諭
    知無罪之判決。
六、據上論斷，應依刑事訴訟法第301條第1項前段，判決如主文
    。
本案經檢察官蕭惠菁到庭執行職務
中　　華　　民　　國　　94　　年　　4　　月　　 29  　日
             　　 刑事第三庭    法　官　劉慧芬
                                法  官  蔡如琪
                                法　官　邱  琦
以上正本證明與原本無異
如不服本判決應於送達後10日內向甲○提出上訴狀
      　　　　　　　　　　　　　書記官　林素霜
中　　華　　民　　國　　94　　年　　5 　　月　　2 　　日
附表：
電視一台（SONY）、電視一台（SANYO）、銅製虎像一個、木製
獅像（一式二件）、石製獅像（一式二件）、喇叭音箱（一式二
件）、掛鐘一個、毛筆字畫一幅、木製鶴群像一個、室內直立式
冷氣一個（偵查卷編號43第35頁）。
